# 新收入准则下首付款何时确认收入

提问人：小小蛋烘糕 时间：2020-11-17 14:00:11
陈老师，想请教一个问题，如果A公司授权一项药物开发给B公司，B公司在签订合同时向A公司支付 1000 万的作为授权许可的部分对价，不可退换。此后B公司按照开发的milestone 节点向A公司支付里程碑款项（达到每一个里程碑有对应的款项支付），上市后B公司按照销售额向A公司支付产品特许权使用费。那A公司签约时就收到的对价1000 万在新收入准则下应该何时确认收入呢？

回答人：chenyiwei
A公司应确定该项开发服务是否属于在一段时间内履行的履约义务，相应地在开发过程中或者在交付成果时确认开发服务的收入。
这部分预收款即使无论如何不退，也不能在收到时立即确认收入。

提问人：小小蛋烘糕 时间：2020-12-09 11:40:00
陈老师，A公司在交易后其实不用再研发，B公司自己拿到权利后进行研发，达到一定milestone后再进行付款，这样的首付款是否可以确认收入？

回答人：chenyiwei
那么，A持有的原有专利还有无经济意义？如果没有，则按研发项目处置进行会计处理。